臺灣屏東地方法院民事判決
111年度潮簡字第354號
原      告  陳泓妤  
被      告  管紹淵  
上列當事人間請求損害賠償(交通)事件，本院於民國111年6月28
日言詞辯論終結，判決如下：
    主  文
被告應給付原告新臺幣（下同）5,050元，及自111年6月25日起
至清償日止，按週年利率百分之5計算之利息。
原告其餘之訴駁回。
訴訟費用1,110元由被告負擔53元，餘由原告負擔。
本判決第一項得假執行。但被告於執行標的物拍定、變賣或物之
交付前，以5,050元為原告預供擔保，或將請求標的物提存後，
得免為假執行。
    事實及理由要領
一、原告主張其所有6973-H3號自小客車（下稱A車）於111年1月
    26日下午1時30分許停放於屏東縣○○鄉○○路000號即屏東縣政
    府警察局東港分局新園分駐所前，遭被告騎乘車牌號碼000-
    0000號車輛沿仙吉路由南往北行至事故地點擦撞左後視鏡，
    致車體受損（下稱系爭事故），原告因而支出A車修復費用5
    ,050元，又原告當時懷孕36周又3天，原告亦因系爭事故受
    到驚嚇、身心痛苦異常，為此請求被告賠償車輛修復費用及
    精神慰撫金10萬元等語。並聲明：被告應給付原告105,050
    元，即自起訴狀繕本送達翌日起至清償日止，按週年利率百
    分之5計算之利息。
二、原告主張其車輛因被告不法侵害行為而受損，支出修繕費用
    5,050元等事實，業據其提出維修費用估價單、車損照片等
    件為證，並經本院調取上開道路交通事故調查卷宗在卷可佐
    。被告未於言詞辯論期日到場，亦未提出書狀作何聲明或陳
    述。被告已於相當時期受合法之通知，而於言詞辯論期日不
    到場，亦未提出書狀予以爭執，爰依民事訴訟法第 280 條
    第 3 項準用第 1 項規定視同自認，堪信為真實。是原告依
    民法第184條第1項前段侵權行為損害賠償之規定，請求被告
    賠償其財產權受損之5,050元，自屬有據。
三、至原告請求精神慰撫金10萬元部分：按不法侵害他人之身體
    、健康、名譽、自由、信用、隱私、貞操，或不法侵害其他
    人格法益而情節重大者，被害人雖非財產上之損害，亦得請
    求賠償相當之金額，民法第195 條第1項前段定有明文。原
    告固以系爭事故發生時其懷孕36周又3天，因系爭事故受到
    驚嚇、身心痛苦異常云云，惟查：系爭事故發生時無人受傷
    ，為系爭事故A3類道路交通事故調查卷宗明確記載，原告亦
    當庭自承其當時不在車上、也沒有受傷等語（本院卷第117
    頁），原告未能指明除財產權外，有何權利或人格法益受被
    告侵害，本院自難為有利於原告之認定。原告此部分請求，
    尚無所據，不應准許。從而，原告依據侵權行為損害賠償之
    法律關係，請求被告給付如主文所示之金額及利息，為有理
    由，應予准許，逾此範圍則無理由，應予駁回。
四、本件原告勝訴部分係就民事訴訟法第427 條訴訟適用簡易程
    序所為被告敗訴之判決，依同法第389 條第1 項第3 款規定
    ，應職權宣告假執行，並依同法第392 條第2 項、第3 項規
    定，依職權宣告被告於執行標的物拍定、變賣或物之交付前
    預供擔保，或將請求標的物提存，得免為假執行。至原告雖
    陳明願供擔保請准宣告假執行，僅係促使法院之職權發動，
    本院自毋庸就此另為准駁之諭知。又本件訴訟費用確定為1,
    110元，爰依勝敗比例命二造負擔，附此敘明。
中　　華　　民　　國　　111 　年　　6 　　月　　30　　日
                  潮州簡易庭      法　官  麥元馨
正本係照原本作成。
如對判決上訴，須於判決送達後20日內向本院提出上訴狀，其未
表明上訴理由者，應於提出上訴後20日內向本院補提理由書狀（
均須按他造當事人之人數附繕本）。如委任律師提起上訴者，應
一併繳納上訴審裁判費。
中　　華　　民　　國　　111 　年　　6 　　月　　30　　日
                                  書記官　洪雅玲